臺灣高等法院刑事裁定
110年度毒抗字第667號
抗  告  人  黃亞崙



上列抗告人因毒品危害防制條例案件，不服臺灣桃園地方法院中
華民國110年3月29日裁定（110年度毒聲字第673號），提起抗告
，本院裁定如下：
    主  文
抗告駁回。                                              
    理  由
一、本案抗告人黃亞崙於民國109年8月1日晚間9時許，在其桃園
     市○○區○○路000○0號3樓之居所施用大麻1次，經警執行搜索
    查獲，採其尿液鑑驗結果，呈現大麻陽性反應。檢察官依毒
    品危害防制條例第20條第1項及觀察勒戒處分執行條例第3條
    第1項規定，聲請裁定將被告送勒戒處所執行觀察、勒戒，
    原法院認符合規定，裁定抗告人送勒戒處所觀察、勒戒，其
    期間不得逾2月，於法核無違誤。
二、抗告意旨略以：抗告人無前科，素行良好，此次施用毒品為
    初犯，因留學美國時曾吸食大麻，誤以為於臺灣吸食亦合法
    ，現已深切反省犯行。抗告人工作穩定，非遊手好閒之徒，
    家中亦有父母需陪伴，曾具狀向檢察官聲請附戒癮治療之緩
    起訴處分，然檢察官未予審酌，請鈞院自為裁定。
三、按毒品危害防制條例規定之觀察、勒戒處分，係針對受處分
    人將來之危險所為預防，矯正措施之保安處分，目的係為斷
    絕施用毒品者之身癮及心癮，核與刑罰執行之目的不同，並
    屬強制規定，除有毒品危害防制條例第21條第1項所稱「犯
    第十條之罪者，於犯罪未發覺前，自動向行政院衛生署指定
    之醫療機構請求治療，醫療機構免將請求治療者送法院或檢
    察機關」，及毒品危害防制條例第24條第1項所指「於檢察
    官先依刑事訴訟法第253條之1第1項、第253條之2之規定，
    為附命完成戒癮治療之緩起訴處分時，不適用之」之情形外
    ，違反毒品危害防制條例第10條之規定者，檢察官即應向法
    院提出聲請裁定其入勒戒處所觀察、勒戒，並無其他例外規
    定。至於有無以戒癮治療緩起訴之方式代替觀察、勒戒，係
    屬檢察官之職權，原裁定已經敘明。復查抗告人因涉嫌在其
    住處種植大麻，並將乾燥後大麻花研磨加水點火後吸用，經
    警搜查獲，有大麻植株及其他種植及製毒。施用毒品器具扣
    案。依檢察官聲請書記載：抗告人另涉製造第二級毒品大麻
    案件，現由檢察官偵查中，且因戒癮治療程序無法在監所內
    為之，難以從事戒癮治療等語，已就抗告人上開請求加以斟
    酌。本院審酌是否准許以戒癮治療而緩起訴之方式替代觀察
    、勒戒，既屬檢察官之職權，法院應尊重而僅予低密度審查
    ，原法院以檢察官考量被告個案情節，斟酌相關刑事政策及
    可運用之行政資源，及抗告人尚有另案經偵查機關偵辦中等
    情，認抗告人恐無法順利完成戒癮治療之療程，因為本件聲
    請，並無濫用裁量權之情形，裁定准許將被告送勒戒處所觀
    察、勒戒，其期間不得逾2月，即無不當。本件抗告，核無
    理由，應予駁回。
四、據上論斷，應依刑事訴訟法第412條，裁定如主文。
中　　華　　民　　國　　110 　年　　4 　　月　　21　　日
                  刑事第四庭  審判長法　官  陳筱珮
                                    法　官  羅郁婷
                                    法　官  吳元曜
以上正本證明與原本無異。
不得再抗告。
                                    書記官  陳啟文
中　　華　　民　　國　　110 　年　　4 　　月　　21　　日